# 请问陈老师

提问人：深圳 - 何 时间：2015-09-23 13:55:58
关于子公司暂估。子公司年末按不含税暂估存货及确认应付帐款。母公司按含税价确认应收帐款。母子公司应收、应付抵销存在一个增值税差额。请问陈老师这个合并差额怎么处理?

回答人：chenyiwei
该合并差额应确认为“其他流动资产”，代表已经发生但目前尚未形成法定的抵扣权利的进项税额（前提是子公司未来能够产生足够多的销项税额以抵扣该项进项税额）。